臺灣臺南地方法院刑事判決　　　　　　　　　　　　九十三年度簡字第一六四八號
　　聲　請　人　臺灣臺南地方法院檢察署檢察官
　　被　　　告　甲○○
右列被告因違反動產擔保交易法案件，經檢察官聲請簡易判決處刑（九十三年度偵緝
字第五九一號），本院判決如左：
    主      文
甲○○動產擔保交易之債務人，意圖不法之利益，將標的物遷移，致生損害於債權人
，處有期徒刑參月，如易科罰金，以參佰元折算壹日。
    事實及理由
一、犯罪事實：甲○○於民國（下同）九十二年四月二十二日，以動產擔保交易法動
    產抵押之方式，向安泰商業銀行股份有限公司（下稱「安泰銀行」），提供自己
    所有之車牌號碼五○三六－ＧＨ號自用小客車，為動產擔保，而向安泰銀行辦理
    汽車貸款，借貸新臺幣（下同）二十一萬元（起訴書誤載為二十五萬二千元），
    而為動產擔保交易之債務人。雙方約定總價金二十五萬二千元整，，貸款期限自
    九十二年五月二十三日起，至九十五年四月二十三日止，並自九十二年五月二十
    三日起，每月攤還一次，每次償還七千七百九十一元，分三十六期給付，標的物
    存放地點為臺南市○區○○街一三三巷三二號，非經安泰銀行書面同意並辦理動
    產抵押變更登記，不得任意變更動產抵押車輛之所在，嗣安泰銀行於九十二年七
    月一日將上開債權及動產抵押權轉讓予匯豐汽車股份有限公司（下稱「匯豐公司
    」）。詎甲○○在貸得上開款項後，自九十二年五月二十三日起即未支付任何款
    項，並意圖為自己不法之利益，將上開動產擔保標的物之自用小客車遷移，不知
    去向，致匯豐公司無法無法占有動產標的，依動產擔保交易法行使取償之權益而
    受有損害。案經匯豐公司訴由臺南市警察局第五分局報告臺灣臺南地方法院檢察
    署檢察官偵查後聲請簡易判決處刑。
二、前項犯罪事實，有下列事實足資證明：
（一）、被告甲○○於偵訊時供稱：「（你對匯豐公司告你動產擔保交易法罪，有何
        意見？）實在，我認罪」「（你去設定動產抵押之五○三六－ＧＨ號自小客
        車現在何處？）在九十二年四、五月間，借給一個不知名的朋友，之後他就
        未將車子還給我」等語明確（見臺灣臺南地方法院檢察署九十三年度偵緝字
        第五九一號偵查卷第二十二頁）。
（二）、而被告上開自白，經核與告訴人之代理人蔡進武於警詢中所陳：「（甲○○
        是在何時？何地？與貴公司人員交易？有無對保？在何處對保？）甲○○於
        九十二年四月二十二日在台南市○區○○街一三三巷三二號（甲○○住處）
        與安泰商銀委託匯豐汽車業務代表人員接洽辦理對保，並以一部五○三六－
        ＧＨ號自小客車（ＴＯＹＯＴＡ、ＣＯＲＯＬＬＡ  ＬＥ型、一九九六年份
        ）辦理動產擔保設定抵押貸款，共借貸新台幣二十一萬元正」，「（雙方約
        定如何付款？甲○○有無以約定日期如期繳付款項？）雙方約定還款期間自
        九十二年五月二十三日起至九十五年四月二十三日止，共計三十六期，每期
        需按月攤還金額新台幣七千七百九十一元整，甲○○自第一期即未繳納任何
        款項」，「（雙方約定標的物應置放於何處？目前車輛在何處或者已有人開
        走？）雙方約定標的物（自小客五○三六－ＧＨ號）應置放在台南市○區○
        ○街一三三巷三二號（甲○○住處），但經本公司於九十二年七月上旬間，
        派員前往訪視發現目前車輛已不在該處，且均未遇見甲○○本人」，「（是
        否知道甲○○目前行蹤及該五○三六－ＧＨ號自小客車目前置於何處？）經
        派員前往查訪均未遇甲○○本人，所以不知甲○○目前人在何處，另二次查
        訪亦未見該部五○三六－ＧＨ號自小客車置於該約定處所，所以也不知該部
        五○三六－ＧＨ號自小客車目前置於何處」等語大致相符（見臺灣臺南地方
        法院檢察署九十三年度偵字第八五六號偵查卷第二頁、第三頁），足證被告
        甲○○將本案之車輛遷移，使債權人匯豐公司就上開車輛追索無著，足生損
        害於匯豐公司，至屬明確。
（三）、故參諸被告自借貸後即未繳納任何款項，且將車輛借予案外人使用諸節，足
        見被告故意將前揭車輛遷移無誤，益徵其主觀上確有不法利益之意圖，要屬
        無疑。此外，復有貸款暨動產抵押契約書、動產擔保交易動產抵押設定登記
        申請書、動產擔保交易（動產抵押）移轉契約書、動產擔保交易動產抵押設
        定債權人變更登記申請書及客戶分期款繳款記錄查詢表各一紙、查訪紀錄表
        二紙等資料影本及查訪處所現場照片六幀在卷足考。綜上各情相互酌參，被
        告之自白經核與事實相符而屬可信，本件事證已甚明確，被告違反動產擔保
        交易法之犯行堪予認定。
三、核被告甲○○所為，係犯動產擔保交易法第三十八條之罪。爰審酌被告犯罪之動
    機、目的係貪圖不法利益、手段尚輕、所生對匯豐公司財產上之危害、迄今尚未
    與告訴人達成和解，然犯罪後之態度良好，坦認犯行，顯見被告尚知所悔悟等一
    切情狀，量處如主文所示之刑，並諭知如易科罰金以三百元折算一日之標準，以
    資懲儆。
四、依刑事訴訟法第四百四十九條第一項、第四百五十四條第二項，動產擔保交易法
    第三十八條，刑法第十一條前段、第四十一條第一項前段，罰金罰鍰提高標準條
    例第一條前段、第二條，逕以簡易判決處刑如主文。
五、如不服本判決，應於判決送達後十日內，向本院提出上訴狀。
中      華      民      國      九十三      年    七    月      三十    日
                                    臺灣臺南地方法院刑事第六庭
                                            法  官  黃翰義
右正本證明與原本無異。
如不服本判決，應於判決送達後十日內，向本院提出上訴狀（應附繕本）。
                                            書記官  林憶梅
中      華      民      國      九十三      年    七    月      三十    日
附錄本案論罪科刑法條全文：
動產擔保交易法第三十八條(處分標的物之處罰)
動產擔保交易之債務人，意圖不法之利益，將標的物遷移、出賣、出質、移轉、抵押
或為其他處分，致生損害於債權人者，處三年以下有期徒刑、拘役或科或併科六千元
以下之罰金。
